最高法院民事裁定                              八十七年度台上字第二五三八號
    上 訴 人  林哲男
    被上訴人  蘇錦貴
右當事人間請求損害賠償事件，上訴人對於中華民國八十七年三月三十日臺灣高等法
院臺南分院第二審更審判決（八十五年度上更(三)字第八四號），提起上訴，本院裁定
如左：
    主  文
上訴駁回。
第三審訴訟費用由上訴人負擔。
    理  由
按對於第二審判決上訴，非以其違背法令為理由，不得為之。民事訴訟法第四百六十
七條定有明文。依同法第四百六十八條規定，判決不適用法規或適用不當者，為違背
法令。而判決有同法第四百六十九條所列各款情形之一者，為當然違背法令。是當事
人提起上訴，如依民事訴訟法第四百六十八條規定，以第二審判決有不適用法規或適
用法規不當為理由時，其上訴狀或理由書應有具體之指摘，並揭示該法規之條項或其
內容。若係成文法以外之法則，應揭示該法則之旨趣。倘為司法院解釋或本院之判例
，則應揭示該判解之字號或其內容。如以民事訴訟法第四百六十九條所列各款情形為
理由時，其上訴狀或理由書，應揭示合於該條款之事實。上訴狀或理由書如未依此項
方法表明，或其所表明者，顯與上開法條規定之情形不相符合時，即難認為已對第二
審判決之違背法令有具體之指摘，其上訴自難認為合法。本件上訴人對第二審判決提
起上訴，雖以該判決違背法令為由，惟核其上訴理由狀所載內容，無非仍就原審取捨
證據、認定事實及解釋契約之職權行使，指摘其為不當，並就原審已論斷者，泛言理
由矛盾或未為論斷，而未具體說明其有何不適用法規或適用法規不當之情形，並揭示
該法規之條項或其內容，及合於民事訴訟法第四百六十九條所列各款之事實，難認對
該判決之如何違背法令已有具體之指摘，依首揭說明，應認其上訴為不合法。查本件
被上訴人係依債務不履行之法則訴請上訴人賠償其損害，原審因上訴人一再否認其承
攬之系爭建物有瑕疵，並爭執瑕疵造成之原因，遂認上訴人已拒絕修補，即無任由其
再以被上訴人應於通知修補未果始得請求損害賠償置辯之餘地，核無違背法令之情事
。又原判決已明被上訴人未依建築法規定聘請建築師在場監工，及將系爭工程委由
依法登記開業之營造廠商承造，與本件損害之發生或擴大無相當之因果關聯，尚無過
失相抵法則適用之理由綦詳，要無判決理由不備、不適用法規或適用法規不當之情事
。上訴人執以指摘原判決違背法令，容有誤會。
據上論結，本件上訴為不合法，依民事訴訟法第四百八十一條、第四百四十四條第一
項、第九十五條、第七十八條，裁定如主文。
中      華      民      國    八十七    年      十      月    二十九    日
                              最高法院民事第六庭
                                  審判長法官  蕭  亨  國
                                        法官  吳  正  一
                                        法官  楊  隆  順
                                        法官  陳  淑  敏
                                        法官  黃  義  豐
      右正本證明與原本無異
                                              書  記  官
中      華      民      國    八十七    年     十一     月    二十三    日
